臺灣高等法院刑事判決
111年度上訴字第719號
上  訴  人  
即  被  告  張雲禮



選任辯護人  杜唯碩律師(法扶律師)          
上列上訴人因違反毒品危害防制條例案件，不服臺灣桃園地方法
院110年度訴字第142號，中華民國110年11月19日第一審判決（
起訴案號：臺灣桃園地方檢察署109年度偵字第22408號、第2393
8號、第24147號），提起上訴，本院判決如下：
    主  文
上訴駁回。
    事實及理由
一、本院審理範圍
　㈠按「上訴得對於判決之一部為之」、「對於判決之一部上訴
    者，其有關係之部分，視為亦已上訴。但有關係之部分為無
    罪、免訴或不受理者，不在此限」、「上訴得明示僅就判決
    之刑、沒收或保安處分一部為之」，民國110年6月16日修正
    公布，自同年月18日起施行之刑事訴訟法第348條第1項、第
    2項、第3項分別定有明文。
  ㈡本件檢察官起訴上訴人即被告張雲禮（下稱被告）涉犯修正
    前毒品危害防制條例第4條第1項之販賣第一級毒品罪嫌，及
    同條例第8條第1項之轉讓第一級毒品罪嫌（繫屬原審法院日
    期為110年1月26日），經原審審理後，認被告係犯修正前毒
    品危害防制條例第4條第1項之販賣第一級毒品罪（共25罪）
    而判處罪刑，被告不服原判決提起上訴，檢察官則未提起上
    訴，於111年2月23日繫屬本院，有原審法院111年2月17日桃
    院增刑明110訴142字第1110004748號函上之本院收文戳章可
    憑（見本院卷第3頁），是本案上訴之效力及其範圍，應依
    現行刑事訴訟法第348條規定判斷。又被告於本院111年6月2
    3日審理時陳明：對原審判決之刑上訴，對原審判決的事實
    、法條、罪名及沒收都沒有意見等語（見本院卷第162頁）
    ，業已明示僅就判決之刑提起上訴，依刑事訴訟法第348條
    第3項規定及修法理由，本院審理範圍僅限於原判決所處之
    刑，不及於原判決所認定犯罪事實、所犯法條（罪名）及沒
    收等其他部分，故此部分之認定，均引用第一審判決書所記
    載之事實、證據及理由（如附件）。
二、被告上訴意旨略以：被告犯後坦承不諱，供出毒品來源，有
    效協助杜絕社會毒品氾濫，應適用毒品危害防制條例第17條
    第1項減輕其刑，且被告犯後態度良好，原審量刑過重等語
    。經查：
  ㈠按毒品危害防制條例第17條第1項規定：「犯第4條至第8 條
    、第10條或第11條之罪，供出毒品來源，因而查獲其他正犯
    或共犯者，減輕或免除其刑。」所稱「供出毒品來源，因而
    查獲其他正犯或共犯」，須被告翔實供出與其犯罪有關之本
    案毒品來源的具體事證，因而使警方或偵查犯罪機關知悉其
    他正犯或共犯，據以查獲其人、其犯行的結果，二者兼備並
    有因果關係，始能獲上述減免其刑之寬典；又所謂查獲其人
    、其犯行者，須被告供述毒品來源之事證具體且有充分之說
    服力，方得獲邀上開減免其刑之寬典，以免因此一損人利己
    之誘因而無端嫁禍第三人。是被告供出毒品來源資訊與其所
    犯本案無關，或偵查犯罪機關認不具證據價值而無從確實查
    獲者，即與上開規定不符，無其適用之餘地（最高法院107
    年度台上字第4280號判決意旨參照）。本件被告於警詢時供
    稱其毒品來源係向綽號「米雪」之李方婷購買等語（見偵字
    第22408號卷第43頁），而臺灣桃園地方檢察署亦函覆原審
    稱：被告張雲禮供出之毒品來源「李方婷」，業經本署以11
    0年度偵字第2360號提起公訴等語，有該署110年4月7日桃檢
    俊河109偵22408字第1109034599號函在卷可考（見原審卷第
    93頁），然觀諸臺灣桃園地方檢察署檢察官110年度偵字第2
    360號起訴書所載（見原審卷第97至98頁），該案李方婷遭
    起訴販賣第一級毒品海洛因予被告之時間為109年7月22日中
    午12時許，另被告於警詢時係供稱：我最後1次與李方婷交
    易毒品，就是我提供給警方於109年7月20日（星期一）上午
    10時3分與李方婷買賣毒品的對話紀錄截圖，我們相約7月20
    日中午12時許在中壢區大崙郵局對面巷內碰面，我向她購買
    海洛因1.8公克價格新臺幣（下同）20,000元，我們一手交
    錢一手交貨，另外我叫她安非他命給我一些，他這次拿1公
    克安非他命賣我2,000元等語（見偵字第22408號卷第44頁）
    ，並有被告與李方婷之對話紀錄在卷可稽（見同上卷第53至
    61頁），而被告本案如原判決附表所示25次販賣第一級毒品
    犯行，犯罪時間為109年5月8日至109年6月25日間，均早於
    被告上開所述或前揭起訴書所載向李方婷購毒之時間，自難
    認被告供出來源李方婷，與其本案犯行有何直接關聯，參以
    被告於偵查中亦供稱：藥頭是李方婷，還有一個叫蘇家彥，
    另一個綽號大胖，我主要是跟李方婷購買等語（見偵字第22
    408號卷第535頁），顯見被告之毒品來源並非全數來自李方
    婷，是揆諸前揭說明，堪認本案並無被告供出毒品來源，因
    而查獲其他正犯或共犯之情事，原審因認被告無依毒品危害
    防制條例第17條第1項規定之適用，並無不合。
  ㈡再按量刑之輕重，係屬事實審法院得依職權自由裁量之事項
    ，苟於量刑時，已依行為人之責任為基礎，並斟酌刑法第57
    條各款所列情狀，而未逾越法定範圍，又未濫用其職權，即
    不得遽指為違法（最高法院99年度台上字第189號判決意旨
    參照）。查原判決已審酌被告明知毒品對人體身心健康之危
    害性，不思努力進取獲取所需，漠視法令，為圖一己私利販
    賣毒品予他人，助長吸食毒品之氾濫，輕則戕害施用者之身
    心健康，重則引發各種犯罪，對社會秩序潛藏之危害甚高，
    侵害社會、國家法益甚鉅，所為實屬不該，惟念其犯後已坦
    承全部犯行，尚見悔意，兼衡其販賣毒品之對象、數量、期
    間、素行、犯罪動機、目的、手段、警詢中自承高職肄業之
    智識程度、家庭經濟狀況勉持、犯罪所得利益等一切情狀，
    顯已斟酌刑法第57條各款事由，並基於刑罰目的性之考量、
    刑事政策之取向以及行為人刑罰感應力之衡量等因素而為刑
    之量定，未逾越法定刑度，亦無違背公平正義之精神，客觀
    上不生量刑明顯失出失入之裁量權濫用情形，核屬法院量刑
    職權之適法行使，難認有何不當而構成應撤銷之事由可言。
  ㈢綜上，被告執前詞指摘原審未適用毒品危害防制條例第17條
    第1項規定減輕其刑及量刑過重而提起上訴，均難認有理由
    ，應予駁回。　 
據上論斷，應依刑事訴訟法第373條、第368條，判決如主文。
本案經檢察官賴穎穎提起公訴，檢察官曾文鐘到庭執行職務。
中　　華　　民　　國　　111 　年　　6 　　月　　30　　日
                  刑事第二十二庭審判長法  官  王美玲
                                      法  官  汪怡君
                                      法  官　葉韋廷
以上正本證明與原本無異。
如不服本判決，應於收受送達後20日內向本院提出上訴書狀，其
未敘述上訴之理由者並得於提起上訴後20日內向本院補提理由書
（均須按他造當事人之人數附繕本）「切勿逕送上級法院」。
                                      書記官　李逸翔
中　　華　　民　　國　　111 　年　　6 　　月　　30　　日
附錄：本案論罪科刑法條全文
修正前毒品危害防制條例第4條
製造、運輸、販賣第一級毒品者，處死刑或無期徒刑；處無期徒
刑者，得併科新臺幣2千萬元以下罰金。
製造、運輸、販賣第二級毒品者，處無期徒刑或7年以上有期徒
刑，得併科新臺幣1千萬元以下罰金。
製造、運輸、販賣第三級毒品者，處7年以上有期徒刑，得併科
新臺幣7百萬元以下罰金。
製造、運輸、販賣第四級毒品者，處5年以上12年以下有期徒刑
，得併科新臺幣3百萬元以下罰金。
製造、運輸、販賣專供製造或施用毒品之器具者，處1年以上7年
以下有期徒刑，得併科新臺幣1百萬元以下罰金。
前五項之未遂犯罰之。

附件：
臺灣桃園地方法院刑事判決
                                      110年度訴字第142號
公　訴　人　臺灣桃園地方檢察署檢察官 
被　　　告　張雲禮　男　民國00年0月0日生
                    身分證統一編號：Z000000000號
                    住桃園市○○區○○路000巷0號
選任辯護人　杜唯碩律師（法扶律師）　　　　
上列被告因違反毒品危害防制條例案件，經檢察官提起公訴（10
9年度偵字第22408 號、109年度偵字第23938號、109年度偵字第
24147號），本院判決如下：
    主  文
張雲禮犯如附表一所示之貳拾伍罪，各處如附表一主文欄所示之
宣告刑及沒收。應執行有期徒刑拾年。
    事  實
一、張雲禮明知海洛因為毒品危害防制條例列管之第一級毒品，
    依法不得販賣，竟基於販賣第一級毒品海洛因以營利之犯意
    ，以其持用之門號0000000000號、0000000000號行動電話作
    為聯繫販賣毒品之工具，於附表一編號1至25所示之時間、
    地點，以附表一編號1至25所示之價格，販賣海洛因予許育
    芬、郭信宏、鍾維龍等人。
二、案經新竹市警察局第三分局報告臺灣桃園地方檢察署檢察官
    偵查起訴。
    理  由
一、證據能力部分：
    本判決所引用供述證據之證據能力，被告張雲禮、辯護人均
    同意作為證據，本院審酌各項證據作成時之情況，並無違法
    取證及證明力明顯過低之瑕疵，認為以之作為證據應屬適當
    ，依刑事訴訟法第159條之5第1項規定，均有證據能力。至
    於本判決所引用之非供述證據部分，與本案均有關連性，亦
    無證據證明係實施刑事訴訟程序之公務員以不法方式所取得
    ，依刑事訴訟法第158條之4反面解釋，亦具證據能力。
二、認定犯罪事實所憑之證據及理由：
㈠、上揭犯罪事實，業據被告於偵查及本院審理中坦承不諱（見
    附表一「證據資料」欄所示之被告自白、本院卷第76頁、第
    135頁），且有附表一「證據資料」欄所示之證據、新竹市
    警察局第三分局搜索扣押筆錄、扣押物品目錄表、查獲現場
    照片在卷可稽（見109年度偵字第22408號卷第173至177、第
    181至185），復有附表二所示之物扣案可佐，足認被告上開
    任意性自白與事實相符，堪予採憑。
㈡、按一般民眾普遍認知毒品之非法交易，向為政府嚴加查緝之
    對象，且販賣毒品罪又係重罪，衡諸常情，倘非有利可圖，
    絕無平白甘冒被查獲之高度風險，與他人從事毒品交易之理
    ，從而，舉凡係有償交易，除足反證其確另基於某種非圖利
    本意之關係外，通常尚難因無法查悉其買進、賣出之差價，
    而諉無營利之意思，或阻卻販賣犯行之追訴；再者，販賣毒
    品係違法行為，非可公然為之，亦無公定價格，且容易分裝
    、增減份量，而買賣之價格，可能隨時依交易雙方關係之深
    淺、購毒者之資力、需求量及對行情之認知、毒品來源是否
    充裕、查緝是否嚴謹、風險大小等情形，而異其標準，非可
    一概而論，從而販賣之利得，除販賣之價量俱臻明確外，委
    難察得實情，然販賣者從價差或量差中牟利之方式雖異，其
    意圖營利之販賣行為則無二致。經查，被告所為販賣第一級
    毒品犯行，業經其供認在卷，參以被告與購毒之證人均非至
    親，亦無任何特殊情誼，依常情研判，倘非有利可圖，應無
    甘冒重典，以原價交易毒品之理，是其所為各次販賣毒品犯
    行，主觀上確有從中賺取買賣價差或量差以營利之意圖，要
    無疑義。
㈢、從而，本件事證明確，被告犯行洵堪認定，均應依法論科。
三、論罪科刑：
㈠、按行為後法律有變更者，適用行為時之法律。但行為後之法
    律有利於行為人者，適用最有利於行為人之法律，刑法第2
    條第1項定有明文。查被告行為後，毒品危害防制條例第4條
    第1項已於民國109年1月15日修正公布，並於同年7月15日生
    效施行。修正前毒品危害防制條例第4條第1項規定「製造、
    運輸、販賣第一級毒品者，處死刑或無期徒刑；處無期徒刑
    者，得併科新臺幣2千萬元以下罰金」，修正後則規定：「
    製造、運輸、販賣第一級毒品者，處死刑或無期徒刑；處無
    期徒刑者，得併科新臺幣3千萬元以下罰金」，經比較新舊
    法之結果，修正後毒品危害防制條例第4條第1項之法定構成
    要件雖未變更，然其法定刑度已較修正前提高，準此，修正
    後毒品危害防制條例第4條第1項並無較有利於被告之情形，
    依刑法第2條第1項前段規定，應適用行為時即修正前毒品危
    害防制條例第4條第1項規定。
㈡、核被告就附表一編號1至25所為，均係犯修正前毒品危害防制
    條例第4條第1項之販賣第一級毒品罪。被告各次販賣前持有
    海洛因之低度行為，分別為販賣之高度行為所吸收，均不另
    論罪。
㈢、被告所犯附表一編號23所示犯行，公訴意旨固認被告於109年
    5月20日下午1時43分許，在被告位於桃園市○○區○○路000巷0
    號住處內，交付海洛因1包予證人鍾維龍之犯行，應另論以
    毒品危害防制條例第8條第1項之轉讓第一級毒品罪云云（即
    起訴書附表編號25），惟證人鍾維龍於偵查中證稱：109年5
    月20日的譯文，是我向被告抱怨109年5月9日上午賣給我的
    海洛因數量太少，所以於通話結束後約5分鐘，我騎機車去
    被告住處後門，進到他家一樓，他在一樓倉庫交給我海洛因
    1包，沒跟我收錢，算是補給我等語（見109年度偵字第2240
    8號卷第316頁），核與被告於本院審理中所述相符（見本院
    卷第136頁），顯見被告於上開時地無償交付海洛因1包予證
    人鍾維龍，係意在補足109年5月9日上午販賣海洛因予證人
    鍾維龍時所不足之數量，應認係前次販賣行為之延續，而非
    另行起意轉讓第一級毒品，公訴意旨認應另論以轉讓第一級
    毒品罪，容有誤會。
㈣、被告所犯如附表一編號1至25所示各次犯行，犯意各別，行為
    互殊，應予分論併罰。
㈤、刑之加重、減輕事由：
  1.被告前①於103年間，因施用毒品案件，經本院以104年度審
    訴字第240號判決分別判處有期徒刑6月、2月，應執行有期
    徒刑7月，嗣經上訴，經臺灣高等法院以104年度上訴字第15
    85號判決駁回確定；②於104年間，因施用毒品案件，經本院
    以104年度審訴字第973號判決分別判處有期徒刑7月、3 月
    ，嗣經上訴，由臺灣高等法院以104年度上訴字第2916號判
    決駁回，其中施用第一級毒品部分再經上訴，由最高法院以
    105年度台上字第1081號判決駁回確定，前開①②所示之罪，
    經臺灣高等法院以105年度聲字第2345號裁定定應執行有期
    徒刑1年2月確定，於105年11月16日執行完畢，有臺灣高等
    法院被告前案紀錄表在卷可按，其於有期徒刑執行完畢後5
    年內，故意再犯本件有期徒刑以上之各罪，固均為累犯，然
    依司法院大法官釋字第775號解釋意旨，審酌被告經執行完
    畢之前案係施用毒品案件，與本案雖同屬毒品犯罪，然犯罪
    類型、罪質、手段均非相同，尚難遽認被告所為本件犯行有
    特別惡性，或對刑罰反應力薄弱之情，基於罪刑相當原則，
    爰均不予加重其刑。
  2.毒品危害防制條第17條第2項固於109年1月15日修正公布，
    並於同年7月15日生效施行，修正前毒品危害防制條例第17
    第2項規定「犯第4條至第8條之罪，於偵查及審判中均自白
    者，減輕其刑。」修正後則規定「犯第4條至第8條之罪於偵
    查及歷次審判中均自白者，減輕其刑。」被告於偵查及本院
    審理中均自白犯行，已如前述，不論依修正前或修正後毒品
    危害防制條例第17條第2項規定，均有減輕其刑之適用，並
    無因該法律修正而具有利、不利變更之情事，自無庸新舊法
    比較，逕行適用修正後之規定，爰均依修正後毒品危害防制
    條例第17條第2項規定減輕其刑。
  3.按犯罪之情狀顯可憫恕，認科以最低刑度仍嫌過重者，得酌
    量減輕其刑，刑法第59條定有明文，所謂「顯可憫恕」，係
    指被告之犯行有情輕法重之情，客觀上足以引起一般人同情
    ，處以法定最低刑度仍失之過苛，尚堪憫恕之情形而言。再
    者，販賣毒品之原因動機不一，犯罪情節未必盡同，或有大
    盤供應者，亦有中、小盤之分，甚或僅止於吸毒者友儕間為
    求互通有無之有償轉讓者亦有之，其販賣行為所造成危害社
    會之程度自屬有異，販賣第一級毒品罪之法定刑為死刑、無
    期徒刑，不可謂不重，自非不可依客觀之犯行與主觀之惡性
    二者加以考量其情狀，是否有可資憫恕之處，適用刑法第59
    條之規定酌量減輕其刑，期使個案裁判之量刑，能斟酌至當
    ，符合比例原則（最高法院95年度台上字第788號判決意旨
    參照）。被告販賣第一級毒品海洛因以營利，對於社會及國
    民健康之危害固屬嚴重，然其各次販賣之數量非多、所得利
    益非鉅，就犯罪情節以觀，尚與大量、長期走私進口或長期
    販賣毒品之「大盤」或「中盤」毒梟顯然有異，雖均得依毒
    品危害防制條例第17條第2項規定減輕其刑，然縱分別科以
    法定最低刑度，猶嫌過重，難謂符合罪刑相當原則，其犯罪
    情狀在客觀上足以引起一般同情，衡情尚有可憫恕之處，爰
    均依刑法第59條之規定減輕其刑，並均依法遞減之。
  4.按犯第4條至第8條、第10條或第11條之罪，供出毒品來源，
    因而查獲其他正犯或共犯者，減輕或免除其刑，毒品危害防
    制條例第17條第1項固有明文，惟所稱「毒品來源」，係指
    被告持有供自己犯同條項所列各罪之毒品來源之謂。是倘係
    犯販賣毒品罪，自須供出本案所販賣毒品之來源，始足當之
    。而所稱「因而查獲」，則係指被告翔實供出毒品來源之具
    體事證，因而使有偵查（或調查）犯罪職權之公務員知悉而
    對之發動偵查（或調查），並因而查獲而言。因之，所謂「
    供出毒品來源，因而查獲」，必以被告所稱其本案所販賣之
    毒品來源與嗣後查獲之其他正犯或共犯間具有因果關聯性，
    始稱充足。亦即其供出之毒品來源，必須與其被訴之各該違
    反毒品危害防制條例犯行有直接因果關聯者，始得適用上開
    規定減免其刑，並非漫無限制。是苟被查獲之案情，與被告
    自己所犯同條例所列之罪之毒品來源無關，自無前開減刑寬
    典之適用。查被告供稱其毒品來源係向李方婷購得等語，而
    李方婷固經臺灣桃園地方檢察署檢察官以110年度偵字第236
    0號提起公訴，現由本院110年度訴字第447號審理中，有該
    署110年4月7日函文及該案起訴書在卷可稽（見本院卷第93
    頁、第97至98頁），並經本院調閱該案卷宗核閱屬實，惟李
    方婷遭起訴販賣毒品予被告之時間為109年7月22日中午12時
    許，係在附表一所示被告各次販賣毒品犯行之後，故難認李
    方婷與被告所犯附表一所示各次犯行有直接因果關聯；參以
    被告於偵查中供稱：藥頭是李方婷，還有一個叫蘇家彥，另
    一個綽號大胖，我主要是跟李方婷購買（見109年度偵字第2
    2408號卷第535頁），顯見被告之毒品並非全數來自李方婷
    ，縱李方婷係因被告之供述而查獲，揆諸前揭說明，本案仍
    無毒品危害防制條例第17條第1項之適用。
㈥、爰審酌被告明知毒品對人體身心健康之危害性，不思努力進
    取獲取所需，漠視法令，為圖一己私利販賣毒品予他人，助
    長吸食毒品之氾濫，輕則戕害施用者之身心健康，重則引發
    各種犯罪，對社會秩序潛藏之危害甚高，侵害社會、國家法
    益甚鉅，所為實屬不該，惟念其犯後已坦承全部犯行，尚見
    悔意，兼衡其販賣毒品之對象、數量、期間、素行、犯罪動
    機、目的、手段、警詢中自承高職肄業之智識程度、家庭經
    濟狀況勉持、犯罪所得利益等一切情狀，分別量處如主文欄
    所示之刑，並考量被告各次犯行，均為罪質相同之販賣第一
    級毒品罪，犯罪時間介於109年5月8日起至109年6月25日，
    罪責重複評價之程度較高等情，定其應執行之刑如主文所示
    ，以示懲儆。
四、沒收部分：
㈠、按犯第4條至第9條、第12條、第13條或第14條第1項、第2 項
    之罪者，其供犯罪所用之物，不問屬於犯罪行為人與否，均
    沒收之，毒品危害防制條例第19條第1項定有明文。扣案如
    附表二所示之物，係被告所有，供其為附表一各次犯行所用
    ，業據其供承在卷（見本院卷第78頁），應依毒品危害防制
    條例第19條第1項規定宣告沒收。
㈡、按犯罪所得，屬於犯罪行為人者，沒收之。但有特別規定者
    ，依其規定；前二項之沒收，於全部或一部不能沒收或不宜
    執行沒收時，追徵其價額，刑法第38條之1第1項、第3項分
    別定有明文。被告就附表一所示各次販賣毒品犯行，均已取
    得購毒者交付之價款，業據其供承在卷（見本院卷第77頁）
    ，雖均未扣案，然因屬犯罪所得之財物，應依刑法第38條之
    1第1項前段、第3項規定宣告沒收，於全部或一部不能沒收
    或不宜執行沒收時，追徵其價額。
㈢、至於扣案如附表三編號1所示之物，係供被告自己施用之毒品
    ，業據其供述在卷（見本院卷第78頁），非屬被告因本案犯
    行而查獲之毒品，爰不為沒收銷燬之諭知；另扣案如附表三
    編號2至4所示之物，因無證據證明與本案有關，均不予宣告
    沒收。
據上論斷，應依刑事訴訟法第299條第1項前段，修正前毒品危害
防制條例第4條第1項，毒品危害防制條例第17條第2項、第19條
第1項，刑法第2條第1項前段、第11條、第59條、第38條之1第1
項前段、第3項、第51條第5款，判決如主文。
本案經檢察官賴穎穎提起公訴，檢察官黃翎樵到庭執行職務。
中　　華　　民　　國　 110　　年　　11　　月　　19　　日
                  刑事第九庭審判長法    官    陳品潔

                                  法    官    謝承益

                                  法    官    蔣彥威
以上正本證明與原本無異。
如不服本判決應於收受判決後20日內向本院提出上訴書狀，並應
敘述具體理由。其未敘述上訴理由者，應於上訴期間屆滿後20日
內向本院補提理由書( 均須按他造當事人之人數附繕本) 「切勿
逕送上級法院」。
                                  書 記 官　  賴葵樺
中　　華　　民　　國　 110　　年　　11　　月　　19　　日
附錄本件論罪科刑法條全文：修正前毒品危害防制條例第4 條
製造、運輸、販賣第一級毒品者，處死刑或無期徒刑；處無期徒
刑者，得併科新臺幣2千萬元以下罰金。
製造、運輸、販賣第二級毒品者，處無期徒刑或7年以上有期徒
刑，得併科新臺幣1千萬元以下罰金。
製造、運輸、販賣第三級毒品者，處7年以上有期徒刑，得併科
新臺幣7百萬元以下罰金。
製造、運輸、販賣第四級毒品者，處5年以上12年以下有期徒刑
，得併科新臺幣3百萬元以下罰金。
製造、運輸、販賣專供製造或施用毒品之器具者，處1年以上7年
以下有期徒刑，得併科新臺幣1百萬元以下罰金。
前五項之未遂犯罰之。
附表一：
編號 被告聯繫電話 交易時間（民國）、地點、毒品種類、價格（新臺幣）         證據資料        主文  購毒者聯繫電話     1 0000000000 109年5月23日下午4 時15分許，在桃園市八德區和平路614巷旁大安國小側門公佈欄前，販賣海洛因1 包，價格1,000元 1.被告於警詢、偵查中之自白（見109偵22408號卷第18頁、第349 頁） 2.證人許育芬於警詢及偵查中證述（見109偵22408號卷第78頁、第327頁） 3.通訊監察書暨電話附表（109偵24147號卷第177至182頁） 4.通訊監察譯文（見109偵24147號卷第211頁） 張雲禮販賣第一級毒品，處有期徒刑柒年捌月。扣案如附表二所示之物均沒收；未扣案之犯罪所得新臺幣壹仟元沒收，於全部或一部不能沒收或不宜執行沒收時，追徵其價額。  許育芬0000000000（起訴書誤載為0000000000）     2 0000000000 109年5月24日上午8 時16分許，在桃園市八德區和平路614巷旁大安國小側門公佈欄前，販賣海洛因1 包，價格1,000 元 1.被告於警詢中之自白（見109偵22408號卷第19頁） 2.證人許育芬於警詢及偵查中證述（見109偵22408號卷第79頁、第327至328頁） 3.通訊監察書暨電話附表（109偵24147號卷第177至182頁） 4.通訊監察譯文（見109偵24147號卷第211頁） 張雲禮販賣第一級毒品，處有期徒刑柒年捌月。扣案如附表二所示之物均沒收；未扣案之犯罪所得新臺幣壹仟元沒收，於全部或一部不能沒收或不宜執行沒收時，追徵其價額。  許育芬0000000000     3 0000000000 109年5月29日上午8 時10分許，在桃園市八德區和平路614巷旁大安國小側門公佈欄前，販賣海洛因1 包，價格1,000元 1.被告於警詢中之自白（見109偵22408號卷第19頁） 2.證人許育芬於警詢及偵查中證述（見109偵22408號卷第79至80頁、第328頁） 3.通訊監察書暨電話附表（109偵24147號卷第177至182頁） 4.通訊監察譯文（見109偵24147號卷第211頁） 張雲禮販賣第一級毒品，處有期徒刑柒年捌月。扣案如附表二所示之物均沒收；未扣案之犯罪所得新臺幣壹仟元沒收，於全部或一部不能沒收或不宜執行沒收時，追徵其價額。  許育芬0000000000     4 0000000000 109年6月3日上午8 時55分許，在桃園市八德區和平路614巷旁大安國小側門公佈欄前，販賣海洛因1 包，價格1,000元 1.被告於警詢中之自白（見109偵22408號卷第20頁） 2.證人許育芬於警詢及偵查中證述（見109偵22408號卷第80至81頁、第328頁） 3.通訊監察書暨電話附表（109偵24147號卷第177至182頁） 4.通訊監察譯文（見109偵24147號卷第212頁） 張雲禮販賣第一級毒品，處有期徒刑柒年捌月。扣案如附表二所示之物均沒收；未扣案之犯罪所得新臺幣壹仟元沒收，於全部或一部不能沒收或不宜執行沒收時，追徵其價額。  許育芬0000000000     5 0000000000 109年6月7日晚間8 時39分許（起訴書誤載為9時39分許），在桃園市八德區和平路614巷旁大安國小側門公佈欄前，販賣海洛因1包，價格3,000元 1.被告於警詢中之自白（見109偵22408號卷第21至22頁） 2.證人許育芬於警詢及偵查中證述（見109偵22408號卷第82至83頁、第328頁） 3.通訊監察書暨電話附表（109偵24147號卷第183至188頁） 4.通訊監察譯文（見109偵24147號卷第212 至213頁） 張雲禮販賣第一級毒品，處有期徒刑柒年玖月。扣案如附表二所示之物均沒收；未扣案之犯罪所得新臺幣參仟元沒收，於全部或一部不能沒收或不宜執行沒收時，追徵其價額。  許育芬0000000000     6 0000000000 109年6月8日下午2 時6 分許，在桃園市八德區和平路614巷旁大安國小側門公佈欄前，販賣海洛因1 包，價格1,000元 1.被告於警詢中之自白（見109偵22408號卷第22頁） 2.證人許育芬於警詢及偵查中證述（見109偵22408號卷第84頁、第328至329頁） 3.通訊監察書暨電話附表（109偵24147號卷第183至188頁） 4.通訊監察譯文（見109偵24147號卷第213頁） 張雲禮販賣第一級毒品，處有期徒刑柒年捌月。扣案如附表二所示之物均沒收；未扣案之犯罪所得新臺幣壹仟元沒收，於全部或一部不能沒收或不宜執行沒收時，追徵其價額。  許育芬0000000000     7 0000000000 109年6月9日下午4 時50分許，在桃園市八德區和平路614巷旁大安國小側門公佈欄前，販賣海洛因2 小包，價格2,000元 1.被告於警詢、偵查中之自白（見109偵22408號卷第24至25頁、第349頁） 2.證人許育芬於警詢及偵查中證述（見109偵22408號卷第87至88頁、第329頁） 3.通訊監察書暨電話附表（109偵24147號卷第183至188頁） 4.通訊監察譯文（見109偵24147號卷第214至215頁） 張雲禮販賣第一級毒品，處有期徒刑柒年捌月。扣案如附表二所示之物均沒收；未扣案之犯罪所得新臺幣貳仟元沒收，於全部或一部不能沒收或不宜執行沒收時，追徵其價額。  許育芬0000000000     8 0000000000 109年6月11日中午12時52分許，在桃園市八德區和平路614巷旁大安國小側門公佈欄前，販賣海洛因1 小包，價格1,000元 1.被告於警詢、偵查中之自白（見109偵22408 號卷第26頁、第349 至350頁） 2.證人許育芬於警詢及偵查中證述（見109偵22408號卷第90至91頁、第329頁） 3.通訊監察書暨電話附表（109偵24147號卷第183至188頁） 4.通訊監察譯文（見109偵24147號卷第216頁） 張雲禮販賣第一級毒品，處有期徒刑柒年捌月。扣案如附表二所示之物均沒收；未扣案之犯罪所得新臺幣壹仟元沒收，於全部或一部不能沒收或不宜執行沒收時，追徵其價額。  許育芬0000000000     9 0000000000 109年6月11日下午1 時46分許，在桃園市八德區和平路614巷旁大安國小側門公佈欄前，販賣海洛因1 包，價格3,000元 1.被告於警詢、偵查中之自白（見109偵22408號卷第26頁、第349至350頁） 2.證人許育芬於警詢及偵查中證述（見109偵22408號卷第90至91頁、第329 頁） 3.通訊監察書暨電話附表（109偵24147號卷第183至188頁） 4.通訊監察譯文（見109偵24147號卷第216頁） 張雲禮販賣第一級毒品，處有期徒刑柒年玖月。扣案如附表二所示之物均沒收；未扣案之犯罪所得新臺幣參仟元沒收，於全部或一部不能沒收或不宜執行沒收時，追徵其價額。  許育芬0000000000     10 0000000000 109年6月13日下午2 時11分許，在桃園市八德區和平路614巷旁大安國小側門公佈欄前，販賣海洛因1 包，價格1,000元 1.被告於警詢中之自白（見109偵22408號卷第26至27頁） 2.證人許育芬於警詢及偵查中證述（見109偵22408號卷第91至92頁、第330頁） 3.通訊監察書暨電話附表（109偵24147號卷第183至188頁） 4.通訊監察譯文（見109偵24147號卷第216頁） 張雲禮販賣第一級毒品，處有期徒刑柒年捌月。扣案如附表二所示之物均沒收；未扣案之犯罪所得新臺幣壹仟元沒收，於全部或一部不能沒收或不宜執行沒收時，追徵其價額。  許育芬0000000000     11 0000000000 109年6月14日晚間10時54分許，在桃園市八德區和平路614巷旁大安國小側門公佈欄前，販賣海洛因1 包，價格1,000元 1.被告於警詢中之自白（見109偵22408 號卷第27頁） 2.證人許育芬於警詢及偵查中證述（見109偵22408號卷第92頁、第330頁） 3.通訊監察書暨電話附表（109偵24147號卷第183至188頁） 4.通訊監察譯文（見109偵24147號卷第217頁） 張雲禮販賣第一級毒品，處有期徒刑柒年捌月。扣案如附表二所示之物均沒收；未扣案之犯罪所得新臺幣壹仟元沒收，於全部或一部不能沒收或不宜執行沒收時，追徵其價額。  許育芬0000000000     12 0000000000 109年6月21日上午11時12分許，在桃園市八德區和平路614巷旁大安國小側門公佈欄前，販賣海洛因1 包，價格1,000元 1.被告於警詢中之自白（見109偵22408號卷第28至29頁） 2.證人許育芬於警詢及偵查中證述（見109偵22408號卷第93頁、第330頁） 3.通訊監察書暨電話附表（109偵24147號卷第183至188頁） 4.通訊監察譯文（見109偵24147號卷第217頁） 張雲禮販賣第一級毒品，處有期徒刑柒年捌月。扣案如附表二所示之物均沒收；未扣案之犯罪所得新臺幣壹仟元沒收，於全部或一部不能沒收或不宜執行沒收時，追徵其價額。  許育芬0000000000     13 0000000000 109年6月25日凌晨2 時許，在桃園市○○區○○路000巷0號被告住處，販賣海洛因1包，價格2,000元 1.被告於警詢、偵查中之自白（見109 偵22408 號卷第29頁、第350 頁） 2.證人許育芬於警詢及偵查中證述（見109偵22408號卷第94頁、第330頁） 3.通訊監察書暨電話附表（109偵24147號卷第183至188頁） 4.通訊監察譯文（見109偵24147號卷第218頁） 張雲禮販賣第一級毒品，處有期徒刑柒年捌月。扣案如附表二所示之物均沒收；未扣案之犯罪所得新臺幣貳仟元沒收，於全部或一部不能沒收或不宜執行沒收時，追徵其價額。  許育芬0000000000     14 0000000000 109年5月15日上午11時30分許，在桃園市○○區○○路000巷0 號後門處，販賣海洛因1包，價格500元 1.被告於警詢、偵查中之自白（見109偵22408號卷第30頁、第348 頁） 2.證人郭信宏於警詢及偵查中證述（見109偵22408號卷第110頁、第321頁） 3.通訊監察書暨電話附表（109偵24147號卷第177至182頁） 4.通訊監察譯文（見109偵24147號卷第219頁） 張雲禮販賣第一級毒品，處有期徒刑柒年柒月。扣案如附表二所示之物均沒收；未扣案之犯罪所得新臺幣伍佰元沒收，於全部或一部不能沒收或不宜執行沒收時，追徵其價額。  郭信宏0000000000     15 0000000000 109年5月19日下午1 時59分許，在桃園市○○區○○路000巷0 號後門處，販賣海洛因1包，價格500元 1.被告於警詢中之自白（見109偵22408號卷第31頁） 2.證人郭信宏於警詢及偵查中證述（見109偵22408號卷第111頁、第321至322頁） 3.通訊監察書暨電話附表（109偵24147號卷第177至182頁） 4.通訊監察譯文（見109偵24147號卷第220頁） 張雲禮販賣第一級毒品，處有期徒刑柒年柒月。扣案如附表二所示之物均沒收；未扣案之犯罪所得新臺幣伍佰元沒收，於全部或一部不能沒收或不宜執行沒收時，追徵其價額。  郭信宏0000000000     16 0000000000 109年5月21日下午3 時24分許，在桃園市○○區○○路000巷0 號後門處，販賣海洛因1包，價格1,000 元 1.被告於警詢中之自白（見109偵22408號卷第31至32頁） 2.證人郭信宏於警詢及偵查中證述（見109偵22408號卷第111頁、第322頁） 3.通訊監察書暨電話附表（109偵24147號卷第177至182頁） 4.通訊監察譯文（見109偵24147號卷第220頁） 張雲禮販賣第一級毒品，處有期徒刑柒年捌月。扣案如附表二所示之物均沒收；未扣案之犯罪所得新臺幣壹仟元沒收，於全部或一部不能沒收或不宜執行沒收時，追徵其價額。  郭信宏0000000000     17 0000000000 109年5月28日中午12時45分許，在桃園市○○區○○路000巷0 號後門處，販賣海洛因1包，價格500元 1.被告於警詢中之自白（見109偵22408號卷第32頁） 2.證人郭信宏於警詢及偵查中證述（見109偵22408號卷第112至113 頁、第322頁） 3.通訊監察書暨電話附表（109偵24147號卷第177至182頁） 4.通訊監察譯文（見109偵24147號卷第221頁） 張雲禮販賣第一級毒品，處有期徒刑柒年柒月。扣案如附表二所示之物均沒收；未扣案之犯罪所得新臺幣伍佰元沒收，於全部或一部不能沒收或不宜執行沒收時，追徵其價額。  郭信宏0000000000     18 0000000000 109年5月30日上午8 時30分許，在桃園市○○區○○路000巷0 號後門處，販賣海洛因1包，價格500元 1.被告於警詢中之自白（見109偵22408號卷第33頁） 2.證人郭信宏於警詢及偵查中證述（見109偵22408號卷第113頁、第322頁） 3.通訊監察書暨電話附表（109偵24147號卷第177至182頁） 4.通訊監察譯文（見109偵24147號卷第221至222頁） 張雲禮販賣第一級毒品，處有期徒刑柒年柒月。扣案如附表二所示之物均沒收；未扣案之犯罪所得新臺幣伍佰元沒收，於全部或一部不能沒收或不宜執行沒收時，追徵其價額。  郭信宏0000000000     19 0000000000 109年6月19日下午8 時30分許，在桃園市○○區○○路000巷0 號後門處，販賣海洛因1包，價格2,000 元 1.被告於警詢中之自白（見109偵22408 號卷第36至37頁） 2.證人郭信宏於警詢及偵查中證述（見109偵22408號卷第115 頁、第323 頁） 3.通訊監察書暨電話附表（109偵24147號卷第183至188頁） 4.通訊監察譯文（見109偵24147號卷第227至228頁） 張雲禮販賣第一級毒品，處有期徒刑柒年捌月。扣案如附表二所示之物均沒收；未扣案之犯罪所得新臺幣貳仟元沒收，於全部或一部不能沒收或不宜執行沒收時，追徵其價額。  郭信宏0000000000     20 0000000000 109年6月20日下午2 時49分許，在桃園市○○區○○路000巷0 號後門處，販賣海洛因1包，價格500元 1.被告於警詢中之自白（見109偵22408號卷第37至38頁） 2.證人郭信宏於警詢及偵查中證述（見109偵22408號卷第116頁、第323頁） 3.通訊監察書暨電話附表（109偵24147號卷第183至188頁） 4.通訊監察譯文（見109偵24147號卷第228 頁） 張雲禮販賣第一級毒品，處有期徒刑柒年柒月。扣案如附表二所示之物均沒收；未扣案之犯罪所得新臺幣伍佰元沒收，於全部或一部不能沒收或不宜執行沒收時，追徵其價額。  郭信宏0000000000     21 0000000000 109年6月21日上午11時33分許，在桃園市○○區○○路000巷0 號後門處，販賣海洛因1包，價格1,000 元 1.被告於警詢、偵查中之自白（見109偵22408 號卷第38至39頁、第349頁） 2.證人郭信宏於警詢及偵查中證述（見109偵22408號卷第117頁、第323頁） 3.通訊監察書暨電話附表（109偵24147號卷第183至188頁） 4.通訊監察譯文（見109偵24147號卷第229至230頁） 張雲禮販賣第一級毒品，處有期徒刑柒年捌月。扣案如附表二所示之物均沒收；未扣案之犯罪所得新臺幣壹仟元沒收，於全部或一部不能沒收或不宜執行沒收時，追徵其價額。  郭信宏0000000000     22 0000000000 109年5月8日晚間7 時26分許，在桃園市○○區○○路000巷0 號後門處，販賣海洛因1包，價格500元 1.被告於警詢、偵查中之自白（見109偵22408號卷第39頁、第348 頁） 2.證人鍾維龍於警詢及偵查中證述（見109偵22408號卷第132頁、第315頁） 3.通訊監察書暨電話附表（109偵24147號卷第177至182頁） 4.通訊監察譯文（見109偵24147號卷第233頁） 張雲禮販賣第一級毒品，處有期徒刑柒年柒月。扣案如附表二所示之物均沒收；未扣案之犯罪所得新臺幣伍佰元沒收，於全部或一部不能沒收或不宜執行沒收時，追徵其價額。  鍾維龍0000000000     23 0000000000 109年5月9日上午5 時46分許，在桃園市○○區○○路000巷0 號後門處，販賣海洛因1包，價格500 元，然因數量不足，再於109年5月20日下午1時43分許，在桃園市○○區○○路000巷0號被告住處內，無償交付海洛因1 包，補足不足數量 1.被告於警詢、偵查中之自白（見109偵22408號卷第40至42頁、第348頁） 2.證人鍾維龍於警詢及偵查中證述（見109偵22408號卷第133頁、第135至136頁、第315至316 頁） 3.通訊監察書暨電話附表（109偵24147號卷第177至182頁） 4.通訊監察譯文（見109偵24147號卷第233頁、第235頁） 張雲禮販賣第一級毒品，處有期徒刑柒年柒月。扣案如附表二所示之物均沒收；未扣案之犯罪所得新臺幣伍佰元沒收，於全部或一部不能沒收或不宜執行沒收時，追徵其價額。  鍾維龍0000000000     24 0000000000 109年5月9日晚間7 時32分許，在桃園市○○區○○路000巷0 號後門處，販賣海洛因1包，價格500元 1.被告於警詢中之自白（見109偵22408號卷第41頁） 2.證人鍾維龍於警詢及偵查中證述（見109偵22408 號卷第133至134頁、第315至316頁） 3.通訊監察書暨電話附表（109偵24147號卷第177至182頁） 4.通訊監察譯文（見109偵24147號卷第234頁） 張雲禮販賣第一級毒品，處有期徒刑柒年柒月。扣案如附表二所示之物均沒收；未扣案之犯罪所得新臺幣伍佰元沒收，於全部或一部不能沒收或不宜執行沒收時，追徵其價額。  鍾維龍0000000000     25 0000000000 109年5月28日晚間11時52分許，在桃園市○○區○○路000巷0號後門處，販賣海洛因1包，價格500元 1.被告於警詢中之自白（見109偵22408號卷第42頁） 2.證人鍾維龍於警詢及偵查中證述（見109偵22408號卷第136頁、第316頁） 3.通訊監察書暨電話附表（109偵24147號卷第177至182頁） 4.通訊監察譯文（見109偵24147號卷第237頁） 張雲禮販賣第一級毒品，處有期徒刑柒年柒月。扣案如附表二所示之物均沒收；未扣案之犯罪所得新臺幣伍佰元沒收，於全部或一部不能沒收或不宜執行沒收時，追徵其價額。  鍾維龍00000000    
附表二：
編號 扣押物品名稱 數量  1 行動電話（含0000000000、0000000000門號之SIM卡2張） 1支  2 分裝袋 1包 
附表三：
編號 扣押物品名稱 數量  1 第一級毒品海洛因（驗前毛重0.6 公克） 1包  2 毒品吸食器 1組  3 針筒 1支  4 殘渣袋 7個